【裁判字號】    91,中簡上,388
【裁判日期】    920127
【裁判案由】    違反動產擔保交易法
【裁判全文】
台灣台中地方法院刑事判決                   九十一年度中簡上字第三八八號
    上訴人即被告  乙○○  女二.
右上訴人因違反動產擔保交易法案件，不服本院台中簡易庭九十一年度中簡字第九五
七號中華民國九十一年六月十一日第一審判決（聲請簡易判決處刑書案號：台灣台中
地方法院檢察署九十一年度偵字第三八二七號），提起上訴，本院管轄之第二審合議
庭判決如左：
    主      文
上訴駁回。
    事      實
一、乙○○於民國（下同）八十八年九月二日（處刑書誤載為八十八年八月三十日）
    ，將其所有車牌號碼Ｗ九－五三０二號自用小客車乙輛，以動產擔保設定抵押之
    方式，向美商花旗銀行股份有限公司台中分公司（以下簡稱花旗公司台中分公司
    ，址設台中市○○○路二四二號）貸款新台幣（下同）七十三萬元，為動產擔保
    交易之債務人，約定貸款期間為三年，自八十八年九月三十日起至九十一年八月
    三十日止，每月一期，每期繳付二萬四千一百六十元，共分三十六期償還，抵押
    標的物存放處所為台中市○○區○○路二二八之一號住處，於債務未全部清償之
    前，不得任意將前開抵押車輛遷移、出賣、出質、移轉、抵押或為其他處分，詎
    乙○○自九十年七月三十日起即未繳付期款，並意圖不法之利益，於同年八月中
    旬某日，將前開抵押車輛遷移至台中市○區○○○路四段二三二之三號十三樓之
    三居處，未與花旗公司台中分公司聯繫，使花旗公司台中分公司催討無著及不明
    該車所在，致生損害於債權人花旗公司台中分公司。
二、案經花旗公司訴請台灣台中地方法院檢察署檢察官偵查後聲請以簡易判決處刑。
    理      由
一、訊之上訴人即被告乙○○（下稱被告）固坦承於八十八年九月二日，將其所有車
    牌號碼Ｗ九－五三０二號自用小客車乙輛，以動產擔保設定抵押之方式，向花旗
    公司台中分公司貸款七十三萬元，為動產擔保交易之債務人，約定貸款期間為三
    年，自八十八年九月三十日起至九十一年八月三十日止，每月一期，每期繳付二
    萬四千一百六十元，共分三十六期償還，抵押標的物存放處所為台中市○○區○
    ○路二二八之一號住處，於債務未全部清償之前，不得任意將前開抵押車輛遷移
    等，而其自九十年七月三十日起即未繳付期款，尚欠三十三萬八千二百四十元，
    並於同年八月中旬某日，將前開抵押車輛遷移至台中市○區○○○路四段二三二
    之三號十三樓之三居處，亦未與花旗公司台中分公司聯繫等情，然矢口否認有何
    不法利益之意圖，辯稱：該車及分期款均是伊先生在使用、繳納，伊不知伊先生
    未繳納分期款云云。惟查前開犯罪事實，業據告訴人花旗公司代理人甲○○、王
    貴平於偵查中及本院調查時指訴綦詳，並有車輛貸款暨動產抵押契約、動產擔保
    交易動產抵押設定登記申請書、被告上開車輛之汽車新領牌照登記書影本各乙份
    及花旗公司委託案件執行紀錄影本三份附卷可稽。按被告既將其所有車牌號碼Ｗ
    九－五三０二號自用小客車乙輛，以動產擔保設定抵押之方式，向花旗公司台中
    分公司貸款七十三萬元，而為動產擔保交易之債務人，依約即負有繳納分期款及
    於債務未全部清償之前，不得任意將前開抵押車輛遷移等之義務；且依被告所辯
    ，縱認該車輛分期款係被告先生在繳納，惟被告與其先生同住一處，衡情豈有不
    知其先生未繳分期款之理？告訴人花旗公司曾派員於九十年十二月二十一日前
    往被告位於台中市○○區○○路二二八之一號住處，及於九十年十二月二十一日
    、九十一年一月十七日先後二次前往被告位於台中市○區○○○路四段二三二之
    三號十三樓之三居處，查詢被告及該車輛所在，並留下電話號碼予在現場之被告
    姑姑或大樓管理員轉知被告與之聯繫，有花旗公司委託案件執行紀錄表影本三份
    附卷可參，然被告均未與花旗公司台中分公司人員聯繫。則被告自九十年七月三
    十日起即未繳納期款，又於同年八月中旬某日，將前開抵押車輛遷移至其上開居
    處，亦未與花旗公司台中分公司聯繫，使花旗公司台中分公司催討無著及不明該
    車所在，自足生損害於債權人花旗公司台中分公司，顯見被告具有不法利益之意
    圖甚明。是被告所辯，無非事後卸責之詞，不足採信，事證明確，其犯行堪以認
    定。
二、核被告所為，係犯動產擔保交易法第三十八條之罪。原審因而適用動產擔保交易
    法第三十八條、刑法第十一條前段、第四十一條第一項前段、罰金罰鍰提高標準
    條例第一條前段、第二條，逕以簡易判決處刑，量處被告拘役五十五日，如易科
    罰金，以三百元折算一日，經核其認事用法，均無違誤，量刑亦稱妥適，被告上
    訴意旨，或否認有不法利益之意圖，或請求從寬量處，均為無理由，應予駁回。
    至被告於本院調查時與告訴人達成和解，先清償八萬二千元，其餘不足部分由被
    告分期攤還，有和解書影本乙份附卷可按，惟此尚難據為從輕量刑之理由，附此
    明。
三、據上論斷，應依刑事訴訟法第四百五十五條之一第三項、第三百六十八條，判決
    如主文。
中    華    民    國      九十二      年       一        月    二十七   日
                                臺灣臺中地方法院刑事第三庭
                                  審判長法官  劉  賜  賢
            法官  黃  松  竹
                                        法官  朱  光  國
右正本證明與原本無異。
不得上訴。
                                        書記官
中    華    民    國      九十二      年       一        月    三十     日
動產擔保交易法第三十八條：
動產擔保交易之債務人，意圖不法之利益，將標的物遷移、出賣、出質、移轉、抵押
或為其他處分，致生損害於債權人者，處三年以下有期徒刑、拘役或科或併科六千元
下之罰金。
                                                                        Ａ


司法院資訊處製作；財團法人民間司法改革基金會備份。
